臺灣彰化地方法院刑事判決　　　　　　　　　　　　　　九十年度訴字第六九號
　　公　訴　人　臺灣彰化地方法院檢察署檢察官
　　被　　　告　庚○○
　　　　　（原名蘇信雄）
　　被　　　告　己○○
　　右二人共同
　　選任辯護人　許錫津律師
　　被　　　告　丙○○
　　被　　　告　乙○○
　　右二人共同
　　指定辯護人　本院公設辯護人　戊○○
右列被告因毒品危害防制條例案件，經檢察官提起公訴（八十九年度偵緝字第一二七
、一三一號、八十八年度偵字第一一二七四號），本院判決如左：
    主  文
己○○意圖販賣而持有第一級毒品，處有期徒刑拾壹年；扣案之第一級毒品海洛因玖
包（合計淨重陸壹點柒公克，純度陸肆點伍零％，純質淨重玖點捌貳公克）沒收
銷燬之，電子磅秤貳台、夾鏈袋大包均沒收。
乙○○意圖販賣而持有第二級毒品，累犯，處有期徒刑陸年；扣案之第二級毒品甲基
安非他命陸包（合計毛重貳貳柒點伍伍公克）沒收銷燬之。
庚○○、丙○○均無罪。
    事  實
一、己○○明知海洛因為毒品危害防制條例第二條第二項第一款所稱之第一級毒品，
    以自己施用之目的，於民國八十八年八月底以新臺幣（下同）六萬元之價格向綽
    號「阿俊」不詳姓名之成年男子購入第一級毒品海洛因九包（合計淨重六一．七
    三公克，純度六四．五０％，純質淨重三九．八二公克），並藏置在其位於彰化
    縣和美鎮○○路五八巷廿弄七號住處之二樓陽台洗衣機下，欲供己施用。嗣因購
    入之量甚多，己○○竟自購買後起至為警查獲時止之某時間，在前揭住處，變更
    單純持有為意圖販賣而同時持有之犯意，伺機出售牟利；乙○○前因違反麻醉藥
    品管理條例案件，經本院判處有期徒刑八月確定，於八十五年一月六日執行完畢
    。詎其不知悔改，明知安非他命為毒品危害防制條例第二條第二項第二款所稱之
    第二級毒品，於八十八年九月二日，在彰化縣不詳處所，自綽號「康華」不詳姓
    名之成年男子處取得第二級毒品甲基安非他命六包（合計毛重二二七．五五公克
    ），竟基於意圖販賣而持有之，將該甲基安非他命藏放在自己身上，伺機販賣。
    嗣在己○○、乙○○均尚未著手於販售前，己○○於八十八年九月三日十八時許
    ，為警持臺灣臺中地方法院檢察署搜索票至己○○之彰化縣和美鎮○○路五八巷
    廿弄五及七號住處查獲，並在該址七號二樓陽台洗衣機下，扣得己○○意圖販賣
    而持有之海洛因九包（合計淨重六一．七三公克，純度六四．五０％，純質淨重
    三九．八二公克），及其所有供犯本罪所用之電子磅秤二台、夾鏈袋一大包；在
    該址五號三樓房間內扣得己○○所有供其犯本罪所用之夾鏈袋二大包。【另在該
    址七號二樓陽台洗衣機下，扣得己○○所有非犯本案所用之甲基安非他命（毛重
    九．四九五公克）；在該址五號三樓房間內，扣得己○○所有非犯本案所用之甲
    基安非他命十一包（毛重十六．八三公克）；在該址七號三樓陽台處，扣得是日
    在場、遇警搜索時逃逸之綽號「阿俊」不詳姓名成年男子所有非犯本案所用之藥
    鏟二支、海洛因二包（淨重六．四五公克）、夾鏈袋一包、電子秤一台及帳冊一
    本；及在該址七號二樓庚○○使用之房間內查扣庚○○所有非犯本案所用之吸食
    器一組】。又乙○○適於此時搭乘計程車至己○○住處之路口，因行跡可疑而為
    警盤問查獲，並在其身上扣得意圖販賣而持有之甲基安非他命六包（合計毛重二
    二七．五五公克）及非犯本案所得之現金三萬八千元（上開扣案物品詳附表所示
    ）。
二、案經臺中縣警察局霧峰分局報告臺灣臺中地方法院檢察署呈請臺灣高等法院臺中
    分院檢察署核轉臺灣彰化地方法院檢察署檢察官偵查起訴。
    理  由
甲、有罪部分
一、訊據被告己○○並不否認右揭住處七號二樓陽台洗衣機下及五號三樓房間內所查
    扣之物品為伊所有，並於前開時、地為警查獲之事實；被告乙○○則不否認於右
    揭時、地為警在其身上扣得甲基安非他命六包（合計毛重二二七．五五公克）等
    物乙情。惟二人均矢口否認有何意圖販賣而持有毒品之犯行，被告己○○辯稱：
    查扣之海洛因九包均供伊吸食之用，係因一次購買較便宜，且自己毒癮大，施用
    量高於一般人，方一次買進該等數量之海洛因，而電子秤及夾鏈袋乃為免自己受
    騙及防止施用過量才購置，非供意圖販賣毒品之用云云；被告乙○○則辯稱：該
    安非他命係綽號「康華」不詳姓名成年男子於八十八年九月二日在伊住處洗澡後
    忘記拿走，才約定在被告己○○住處外水溝旁將安非他命交還云云。經查：
(一)被告己○○部分：在右址七號二樓陽台洗衣機下查扣之毒品海洛因九包，係被告己○○出資六萬元買回供自己施用之事實，已據被告己○○於本院調查及審理時供承
  不諱。而被告己○○於九十年七月二十三日本院調查時係供稱該海洛因乃於查獲前
  二、三日（則應係八十八年八月底）左右購入該海洛因九包等語，嗣雖改稱於查獲
  當天（即八十八年九月三日）下午始向「阿俊」購買等語，茲參酌本件查獲現場另
  有是日逃逸之男子（詳後敘）所有未及藏置而散落陽台之藥鏟、海洛因、夾鏈袋、
  電子秤及帳冊等物，有卷附臺中縣警察局霧峰分局函一件足佐（本院卷），然被告
 己○○所有之海洛因九包則係與電子磅秤、分裝袋等物被細心藏放在陽台洗衣機下
  ，有卷附警員報告書及所繪之現場圖可證，並經證人即承辦員警丁○○於本院調查
  時證述屬實（本院九十一年六月二十五日訊問筆錄），足見該毒品海洛因九包等物
  應係於查獲日前即已加以藏放該處，是以被告前所供稱在查獲前二、三日購入較為
  可採。又前開扣案之白色粉末九包經送法務部調查局檢驗結果，均檢出第一級毒品
  海洛因成分（合計淨重六一．七三公克，純度六四．五０％，純質淨重三九．八二
  公克），有法務部調查局00000000號鑑定通知書一件附卷可稽（八十八年
  度偵字第一九六三０號偵查卷，第一四二頁）；又就一般人之海洛因施用量情形，
  本院曾向法務部法醫研究所函詢，其函覆結果為「海洛因之人體一般使用劑量為每
  四小時施用五至十毫克；而依法務部調查局鑑定通知書得知該扣案之海洛因純質淨
  重為三十九點八二公克（即三九八二０毫克）及二點三五公克（即二三五０毫克）
  ，若依前揭最大施用劑量（每四小時施用十毫克）計算約可供一人施用三九八二次
  及二三五次；惟海洛因之使用量隨施用者之成癮性、身體狀況及生活習性等因素而
  有所不同，故前揭數據僅供參考之用」，有卷附法務部法醫研究所九十一年五月十
  三日法醫毒字第０九一０００一一三五號函足參；則就前揭扣案之海洛因九包（純
  質淨重為三九八二０毫克），以一人之一般使用量，縱使一日二十四小時均在施用
  （每四小時施用一次，每日計六次），亦可供應長達六百六十三日（即二十二個月
  餘）之時間，足見該扣案之海洛因九包顯然遠逾常人每日每次施用所得容受之程度
  ，被告己○○辯稱均供自己施用，與常情顯有未符。再者，為警在右址七號二樓陽
  台洗衣機下查扣之電子磅秤二台、夾鏈袋一大包，及該址五號三樓被告己○○使用
  之房間內扣得之夾鏈袋二大包，均係被告己○○所有，亦據其於本院調查及審理時
  供明在卷，衡諸電子磅秤與分裝袋乃一般販毒者必備之工具，被告倘非意圖販賣，
  何需備置電子磅秤及如此數量龐大之分裝袋。此外，並有海洛因九包（合計淨重六
  一．七三公克，純度六四．五０％，純質淨重三九．八二公克）、電子磅秤二台及
  夾鏈袋三大包扣案可資佐證，足徵被告己○○係以供己施用之目的購入後，因數量
  甚多，乃另行起意意圖販賣而持有甚明。從而，被告己○○前開所辯，顯係事後圖
  卸刑責之詞，不足採信。另被告己○○堅稱購入該海洛因原係欲供己施用等語在卷
  ，本院復查無其他積極證據足證其購入海洛因之初即心存營利眅售，是被告於購入
  海洛因之初，僅係以己用為目的，應可認定，附此敘明。
(二)被告乙○○部分：被告乙○○於八十八年九月三日十八時許為警在彰化縣和美鎮○○路五八巷廿弄五及七號被告己○○住處外查獲時，在其身上扣有甲基安非他命六
  包之事實，業據被告乙○○供認在卷。又該扣案之甲基安非他命係綽號「康華」之
  不詳姓名之成年男子所交付予被告乙○○乙節，亦據被告供明在卷，至被告雖對系
  爭安非他命究為綽號「康華」之人在彰化火車站前交付伊寄藏，或係在被告家中洗
  澡後放置在被告家中乙節供述前後不一，然被告對於該安非他命確係綽號「康華」
  之人所交付乙情，前後所稱一致，應堪採信。又前開扣案白色結晶物六包經送鑑驗
  結果，均係甲基安非他命，合計毛重二二七．五五公克，有行政院衛生署管制藥品
  管理局（91）管檢字第一０二０四０號檢驗成績書一件在卷可稽（本院卷）。徵諸
  查扣之毒品數量龐大，高達二二七．五五公克，被告乙○○若非欲伺機販賣，豈有
  無故將此價值甚鉅之甲基安非他命放置在自己身上而隨身攜出之理。被告乙○○雖
  辯稱查獲當天係與綽號「康華」之人約定，要將安非他命交還等語，然被告乙○○
  獲案當天係搭乘計程車前往被告己○○住處外而遭警查獲乙節，已據警員甲○○於
  本院調查中證述屬實（本院九十一年六月二十五日訊問筆錄），參以被告之妻陳昶
  妃於警、偵訊中均稱：當天至被告己○○家中為先生（即乙○○）拿治尿酸的藥，
  而乙○○告知要去接她等語（參八十八年度偵字第一九六三０號偵查卷，第三三、
  六四頁），可見被告乙○○當天應非與康華之人約定交還毒品，況獲案當天亦無綽
  號「康華」之人在查獲現場，有警員職務報告可參，足見被告所辯為卸責之詞，不
  足採信，其意圖販賣而持有毒品之犯行，堪以認定。
(三)本件事證明確，被告己○○、乙○○上開犯行，堪以認定。
二、按所謂販賣毒品行為，並不以販入之後復行賣出為要件，祇要以營利為目的，將
    毒品販入或賣出，有一於此，其犯罪即為完成，僅於意圖營利而販入以外之其他
    原因而持有毒品後，另行起意販售，而尚未著手於販售之情形，始有意圖販賣而
    持有毒品罪之適用（參照最高法院九十年度臺上字第七七八二號判決）。被告己○○、乙○○係於意圖營利而販入以外之其他原因而持有毒品後，另行起意販售
    ，而尚未著手於販售。核被告己○○所為，係犯毒品危害防制條例第五條第一項
    之意圖販賣而持有第一級毒品罪；被告乙○○所為，係犯毒品危害防制條例第五
    條第二項意圖販賣而持有第二級毒品罪。又被告二人各持有第一級、第二級毒品
    之犯行在先，進而意圖販賣而持有在後，二者是持有行為繼續中，僅係更易其持
    有之目的而已（參照最高法院九十臺上字第五二五號判決），為實質上一罪，前
    者之持有為後者之行為所吸收，不另論罪。另被告乙○○前因違反麻醉藥品管理
    條例案件，經本院判處有期徒刑八月確定，於八十五年一月六日執行完畢，有卷
    附臺灣高等法院被告全國前案紀錄表可稽，其受有期徒刑執行完畢後，五年內再
    犯本件有期徒刑以上之罪，為累犯，應依刑法第四十七條之規定，加重其刑。爰
    審酌被告己○○、乙○○二人之素行，犯罪之動機、目的、手段，販賣毒品供人
    施用，將戕害自身及他人身心健康至鉅，嚴重危害社會秩序，及被告二人犯罪後
    均否認犯行之態度等一切情狀，各量處如主文所示之刑，以示懲儆。扣案之第一
    級毒品海洛因九包（合計淨重六一．七三公克，純度六四．五０％，純質淨重三
    九．八二公克）、甲基安非他命六包（合計毛重二二七．五五公克），均為查獲
    之毒品，應依毒品危害防制條例第十八條第一項前段之規定，併予宣告沒收銷燬
    之。另扣案之電子磅秤二台及夾鏈袋三大包均係被告己○○所有，業據其供明在
    卷，且係犯意圖販賣而持有第一級毒品所用之物，併依毒品危害防制條例第十九
    條第一項前段宣告沒收。至在右址七號二樓陽台洗衣機下，扣得之甲基安非他命
    （毛重九．四九五公克）及在右址五號三樓房間內，扣得之甲基安非他命十一包
    （毛重十六．八三公克），係被告己○○所有，業據其供明在卷，惟尚無證據證
    明與本案犯罪有關；在該址七號三樓陽台處，扣得之藥鏟二支、海洛因二包（淨
    重六．四五公克）、夾鏈袋一包、電子秤一台及帳冊一本，則係綽號「阿俊」不
    詳姓名之成年男子所有，已據被告己○○供明在卷，且證人丁○○、甲○○亦到
    庭表示查獲日確有一男子從陽台處逃離，再參酌此等物品係置於皮包內散落於陽
    台處（有前述臺中縣警察局霧峰分局函一件在卷足佐），顯係逃離時所散落，堪
    見被告己○○所供應非無據；在該址七號二樓房間內查扣之吸食器一組，則據同
    案被告庚○○供明為其所有並供施用毒品所用之物；及在被告乙○○身上查扣之
    現金三萬八千元，被告乙○○否認供本案犯罪之用，復查無證據足資佐證與本案
    犯罪有關。綜上，上開物品或非被告己○○、乙○○所有，或無證據證明係供本
    案犯罪所用之物，爰不併予沒收銷燬及沒收之。
三、公訴意旨另以：被告己○○、乙○○與庚○○、丙○○基於意圖販賣而持有第一
    級、第二級毒品之犯意聯絡及行為之分擔，於八十八年八、九月間，由庚○○、
    己○○、丙○○在彰化縣和美鎮○○路五八巷二十弄五號及七號之住處內，將附
    表編號一至十二號之物品（詳如附表所示），分別藏在七號二樓陽臺洗衣機下面
    、七號三樓陽臺上、五號二樓房間內，並共同持有之，嗣於八十八年九月三日下
    午十八時許，為警持臺灣臺中地方法院檢察署搜索票搜索，查獲前揭物品，而搜
    索期間適逢被告乙○○欲進入上址與庚○○、己○○、丙○○等人會合，因其行
    跡可疑，經警盤查，並在被告乙○○身上當場查獲如附表編號十三至十四號之物
    品（詳如附表所示），因認被告己○○另涉有毒品危害防制條例第五條第二項之
    意圖販賣而持有第二級毒品罪嫌、被告乙○○尚涉有毒品危害防制條例第五條第
    一項之意圖販賣而持有第一級毒品罪嫌。經查：公訴人認被告己○○、乙○○涉
    有上開犯行，係以在被告己○○住處查扣附表編號一至十二號之物品（詳如附表
    所示），且該址設有監視器，及在被告己○○住處外查獲被告乙○○攜帶大量甲
    基安非他命欲至前址為其主要依據，固非無見。惟按犯罪事實應依證據認定之，
    無證據不得推定其犯罪事實，刑事訴訟法第一百五十四條定有明文。本件被告己○○、乙○○均堅詞否認有何前揭犯行，並表示不知對方持有毒品等物，而該等
    扣案物品係各在被告己○○住處及被告乙○○身上查獲，已如前述，尚無法僅憑
    被告乙○○當天前往被告己○○住處被查獲，即認彼二人知悉對方有各該扣案之
    毒品等物，又附表編號二、九號之甲基安非他命（合計毛重一六．八三公克及九
    ．四九五公克），雖據被告己○○坦承為其所有，惟該甲基安非他命之數量尚非
    甚鉅，且被告己○○亦有施用第二級毒品安非他命之行為，有卷附臺中縣衛生局
    檢驗尿水報告書一件為證（八十八年度偵字第一九六三０號偵查卷，第一一七頁
    ），尚難以此認定被告己○○有意圖販賣而持有第二級毒品之犯行。此外，本院
    復查無其他積極證據足證被告己○○、乙○○二人有公訴人所指之犯行（即被告
    己○○涉犯毒品危害防制條例第五條第二項、被告乙○○涉犯毒品危害防制條例
    第五條第一項之罪嫌），此部分尚屬不能證明被告犯罪，原應為無罪之諭知，惟
    公訴意旨認此部分與前開被告己○○、乙○○二人論罪科刑部分有裁判上一罪關
    係，爰均不另為無罪之諭知，附此敘明。
乙、無罪部分
一、公訴意旨略以：被告庚○○、丙○○與被告己○○、乙○○，基於意圖販賣而持
    有第一級、第二級毒品之犯意聯絡及行為之分擔，由被告庚○○、己○○、丙○○在彰化縣和美鎮○○路五八巷二十弄五號及七號之住處內，將附表編號一至十
    二號之物品（詳如附表所示），分別藏在七號二樓陽臺洗衣機下面、七號三樓陽
    臺上、五號二樓房間內，並共同持有之，嗣於八十八年九月三日下午十八時許，
    為警持臺灣臺中地方法院檢察署搜索票搜索，查獲前揭物品，而搜索期間適逢被
    告乙○○欲進入上址與庚○○、己○○、丙○○等人會合，因其行跡可疑，經警
    盤查，並在被告乙○○身上當場查獲如附表編號十三至十四號之物品（詳如附表
    所示），因認被告庚○○、丙○○均涉有毒品危害防制條例第五條第一項、第二
    項之意圖販賣而持有第一級、第二級毒品罪嫌。
二、按犯罪事實應依證據認定之，無證據不得推定其犯罪事實，刑事訴訟法第一百五
    十四條定有明文；又認定犯罪事實所憑之證據，雖不以直接證據為限，間接證據
    亦包括在內，然而無論直接或間接證據，其為訴訟上之證明，須於通常一般之人
    均不致有所懷疑，而得確信其為真實之程度者，始得據為有罪之認定，倘其證明
    尚未達到此一程度，而有合理之懷疑存在時，事實審法院在心證上無從為有罪之
    確信，自應為無罪之判決（參見最高法院七十六年度臺上字第四九八六號判例意
    旨）。本件公訴人認被告庚○○、丙○○涉有上開犯行，係以在被告己○○住處
    查扣附表編號一至十二號之物品（詳如附表所示），且該址設有監視器，及在被
    告己○○住處外，查獲被告乙○○攜帶大量甲基安非他命欲至前址為主要依據，
    固非無見。惟被告庚○○、丙○○均堅詞否認有何前揭犯行，被告庚○○辯稱：
    伊前因毒品案件入所執行強制戒治，於八十八年九月一日（即查獲本案前二日）
    始出所，並於翌日即九月二日至地檢署報到執行保護管束，於八十八年九月三日
    查獲日始搭載被告丙○○（即胞弟己○○女友）到彰化縣和美鎮○○路五八巷廿
    弄五號住處找己○○，伊在查獲前並未住在該址，除附表編號十二號之吸食器一
    組為伊所有外，其他扣案物品不知何人所有等語；被告丙○○辯稱：伊係被告己○○之女友，並未一直住在該址，查獲當天係被告庚○○搭載伊至該處找己○○
    ，並不知扣案之毒品等物為何人所有等詞。查本案扣案物品除編號十二之吸食器
    係被告庚○○所有外，餘各係被告己○○、乙○○或綽號阿俊等人所有，與被告
    庚○○、丙○○二人無涉乙情，迭據被告己○○、乙○○、庚○○、丙○○供述
    一致；且被告庚○○前因違反毒品危害防制條例案件，經法院裁定送戒治處所施
    以強制戒治，後入所執行，嗣獲裁定停止戒治付保護管束，而於八十八年九月一
    日出所乙節，有卷附臺灣高等法院被告全國前案紀錄表及在監在押資料表為證。
    參諸證人辛○○○即被告己○○、庚○○之母到庭證述：查獲日被告己○○在家
    ，而被告庚○○當天本不在家，是被告己○○帶朋友至家裏，另被告丙○○僅為
    己○○女友，有時住在她家，但查獲日前並未住在該處等語，可見被告庚○○、
    丙○○於案發前居住該處期間均屬短暫，除有其他事證外，自無法以被告庚○○
    、丙○○二人曾住在該址，遽認該址所查獲之扣案物品即為彼等與被告己○○、
    乙○○共同持有之，此尚不足資為被告庚○○、丙○○二人有意圖販賣而持有第
    一級、第二級毒品之證據。此外，本院復查無其他積極證據足認被告庚○○、丙○○涉有公訴人所指之犯行，揆諸前揭說明，本件不能證明被告庚○○、丙○○
    犯罪，自應為無罪之諭知。
據上論斷，應依刑事訴訟法第二百九十九條第一項前段、第三百零一條第一項，毒品
危害防制條例第五條第一項、第二項、第十八條第一項前段、第十九條第一項前段，
刑法第十一條前段、第四十七條，判決如主文。
本案經檢察官洪紹文到庭執行職務。
中    華    民    國    九十一      年      七      月      三  十      日
                                臺灣彰化地方法院刑事第二庭
                                    審判長法官  林  欽  章
                                    法      官  謝  仁  棠
                                    法      官  郭  麗  萍
右正本證明與原本無異。
如不服本判決，應於送達後十日內向本院提出上訴狀( 須附繕本 )。
                                    法院書記官  施  嘉  玫
中    華    民    國    九十一      年      八      月        二        日
毒品危害防治條例第五條：
意圖販賣而持有第一級毒品者，處無期徒刑或十年以上有期徒刑，得併科新臺七百萬
元以下罰金。
意圖販賣而持有第二級毒品者，處五年以上有期徒刑，得併科新臺幣五百萬元以下罰
金。
意圖販賣而持有第三級毒品者，處三年以上十年以下有期徒刑，得併科新臺幣三百萬
元以下罰金。
意圖販賣而持有專供製造或施用毒品之器具者，處五年以下有期徒刑，得併科新臺幣
一百萬元以下罰金。
毒品危害防制條例第十八條：
查獲之毒品及專供製造或施用毒品之器具，不問屬於犯人與否，均沒收銷燬之。但合
於醫藥或研究之用者，得不予銷燬。
前項合於醫藥或研究用毒品或器具之管理辦法，由法務部會同行政院衛生署定之。
毒品危害防治條例第十九條：
犯第四條至第九條、第十二條、第十三條或第十四條第一項、第二項之罪者，其供犯
罪所用或因犯罪所得之財物，均沒收之，如全部或一部不能沒收時，追徵其價額或以
其財產抵償之。
為保全前項價額之追徵或以財產抵償，得於必要範圍內扣押其財產。
犯第四條之罪所使用之水、陸、空交通工具沒收之。
附表
┌──┬──────────────────┬─────────┐
│編號│扣案物                              │備              註│
├──┼──────────────────┼─────────┤
│一  │夾鏈袋二大包                        │彰化縣和美鎮○○路│
├──┼──────────────────┤五八巷二０弄五號二│
│二  │安非他命十一包（合計毛重一六．八三公│樓房間查獲        │
│    │克）                                │                  │
├──┼──────────────────┼─────────┤
│三  │藥鏟二支                            │同右址七號三樓陽台│
├──┼──────────────────┤查獲（置於皮包內散│
│四  │海洛因二包（合計淨重六．四五公克）；│落在陽台）        │
│    │另一包無毒品反應（淨重三．六一公克）│                  │
├──┼──────────────────┤                  │
│五  │夾鏈袋一大包                        │                  │
├──┼──────────────────┤                  │
│六  │電子秤一台                          │                  │
├──┼──────────────────┤                  │
│七  │帳冊一本                            │                  │
├──┼──────────────────┼─────────┤
│八  │海洛因九包（合計淨重六一．七三公克，│同右址七號二樓陽台│
│    │純度六四．五０％，純質淨重三九．八二│洗衣機下查獲      │
│    │公克）                              │                  │
├──┼──────────────────┤                  │
│九  │安非他命（合計毛重九．四九五公克）  │                  │
├──┼──────────────────┤                  │
│十  │電子秤二台                          │                  │
├──┼──────────────────┤                  │
│十一│夾鏈袋一大包                        │                  │
├──┼──────────────────┼─────────┤
│十二│吸食器一組                          │同右址七號二樓房間│
│    │                                    │化粧台處查獲      │
├──┼──────────────────┼─────────┤
│十三│安非他命六包（合計毛重二二七．五五公│在乙○○身上查獲  │
│   │克）                                │                  │
├──┼──────────────────┤                  │
│十四│現金新臺幣三萬八千元                │                  │
└──┴──────────────────┴─────────┘
